臺灣臺中地方法院刑事判決
111年度易字第2446號
公  訴  人  臺灣臺中地方檢察署檢察官
被      告  朱慶隆


上列被告因竊盜案件，經檢察官追加起訴（111年度偵字第45362
號、第46870號、第46990號），本院判決如下：
    主    文
本件公訴不受理。
    理    由
一、追加起訴意旨如附件追加起訴書所載。
二、按於第一審辯論終結前，得就與本案相牽連之犯罪，追加起
    訴，刑事訴訟法第265條第1項定有明文，於第一審言詞辯論
    終結後，或經法院以簡易判決處刑後始就與本案相牽連之他
    罪追加起訴，於法顯屬不合。次按起訴之程序違背規定者，
    應諭知不受理之判決，且得不經言詞辯論為之，刑事訴訟法
    第303條第1款、第307條亦規定甚明。
三、經查，檢察官係以被告朱慶隆前因竊盜案件，經以111年度
    偵字第43826號、第44587號提起公訴後，現由本院以111年
    度易字第2212號審理中（下稱前案），本件與前案有一人犯
    數罪之相牽連案件關係，而追加起訴。惟前案業經改行簡易
    程序，並於民國111年11月9日以111年度簡字第1270號判處
    被告有期徒刑2月、拘役20日而終結，此有前案判決書、臺
    灣高等法院被告前案紀錄表可佐，檢察官遲於前案終結後之
    111年11月24日始提起本件追加起訴，有臺灣臺中地方檢察
    署111年11月24日中檢永宇111偵45362字第1119131282號函
    上本院收件章可按，是本件追加起訴之程序違背規定，依前
    開說明，爰不經言詞辯論，逕諭知不受理之判決。
據上論斷，應依刑事訴訟法第303條第1款、第307條，判決如主
文。
中　　華　　民　　國　　111 　年　　11　　月　　30　　日
                  刑事第六庭  法  官  廖慧娟
以上正本證明與原本無異。
如不服本判決應於收受送達後20日內向本院提出上訴書狀，並應
敘述具體理由；其未敘述上訴理由者，應於上訴期間屆滿後20日
內向本院補提理由書（均須按他造當事人之人數附繕本）「切勿
逕送上級法院」。
告訴人或被害人對於判決如有不服，具備理由請求檢察官上訴者
，其上訴期間之計算係以檢察官收受判決正本之日期為準。
                              書記官  資念婷
中　　華　　民　　國　　111 　年　　11　　月　　30　　日
【附件】
臺灣臺中地方檢察署檢察官追加起訴書
                                    111年度偵字第45362號
                                    111年度偵字第46870號
                                    111年度偵字第46990號
　　被　　　告　朱慶隆　男　53歲（民國00年00月0日生）
　　　　　　　　　　　　住○○市○○區○○路00巷0號
　　　　　　　　　　　　國民身分證統一編號：Z000000000號
上列被告因竊盜案件，業經偵查終結，認與貴院（慶股）111年
度易字2212號案件，有一人犯數罪之相牽連案件關係，應追加起
訴，茲將犯罪事實及證據並所犯法條敘述如下：
　　　　犯罪事實
一、朱慶隆意圖為自己不法之所有，基於竊盜之犯意，分別為下
    列犯行：
  ㈠於民國111年9月28日凌晨3時10分許，在臺中市○○區○○路000
    號前，見連姍姍所有車牌號碼000-0000號普通重型機車車鑰
    匙並未取下，即以該車鑰匙開啟機車電門而竊得該機車供己
    騎用。嗣於111年9月28日凌晨3時25分許，騎上開機車途經
    臺中市大甲區經國路與彈正路口時為警當場查獲，並扣得上
    開機車1輛及鑰匙1把（已歸還），始悉上情。
  ㈡於111年10月7日凌晨5時27分許，在臺中市西區模範街與向上
    路路口之永和豆漿店前，見洪健棠所有車牌號碼000-000號
    普通重型機車後車廂未關上，即上前打開後車廂並翻找車內
    物品，嗣因遭洪健棠發現而未遂。
  ㈢於111年10月16日晚間7時許，在臺中市北屯區昌平路與北平
    路路口之鹹酥雞攤販前，見楊秀英所有車牌號碼000-0000號
    普通重型機車車鑰匙並未取下，即以該車鑰匙開啟機車電門
    而竊得該機車供己騎用。嗣於111年10月17日下午4時55分許
    ，騎上開機車途經臺中市○○區○○路0號前為警當場查獲，並
    扣得上開機車1輛及鑰匙1把（已歸還），始悉上情。
二、案經連姍姍、楊秀英訴由臺中市警察局大甲、第一、第五分
    局報告偵辦。
　　　　證據並所犯法條
一、證據清單及待證事實：
編號 證據名稱 待證事實 1 被告朱慶隆之陳述與自白 坦承犯罪事實一㈢、否認犯罪事實一㈠㈡，辯稱：是一個老婦人在鎮瀾宮拿鑰匙給我，說機車可以借我騎；289-LNG號普通重型機車車型跟車牌跟我的車很像，我以為是我的車云云。 2 證人即告訴人連姍姍之指證、搜索扣押筆錄、扣案物品目錄表贓物認領保管單、監視器擷圖及現場照片 證明犯罪事實一㈠之事實。 3 證人即被害人洪健棠之指證、搜索筆錄、臺中市第一分局民權派出所110報案紀錄單、員警密錄器影像擷圖、現場照片、路口監視器畫面擷圖 證明犯罪事實一㈡之事實。  4 證人即告訴人楊秀英之指證、扣押筆錄、扣押物品目錄表、贓物認領保管單、現場照片、臺中市政府警察局第五分局北屯派出所受理案件證明單、臺中市政府警察局第五分局北屯派出所受理各類案件紀錄表 證明犯罪事實一㈢之事實。  
二、核被告所為，均係犯刑法第320條第3項、第1項竊盜既遂及
    未遂罪嫌。被告所犯3次竊盜罪間，犯意各別，行為不同，
    請分論併罰。
三、查被告前因竊盜案件，經本署檢察官以111年度偵字第43826
    、44578號案件提起公訴，現由貴院（慶股）111年度易字22
    12號案件審理中，有被告刑案資料查註紀錄表在卷可稽，本
    案與前經起訴之案件，為一人犯數罪之相牽連案件，為求訴
    訟經濟及量刑上之妥當性，爰追加起訴。
四、依刑事訴訟法第265條第1項追加起訴。
　　此　致
臺灣臺中地方法院
中　　華　　民　　國　 111　　年　　11　　月　　9 　　日
                              檢察官      黃彥凱
本件正本證明與原本無異
中　　華　　民　　國　 111　　年　　11　　月　　21　　日
                              書記官      顏魅馡